臺灣雲林地方法院民事裁定
111年度護字第146號
聲  請  人  雲林縣政府

法定代理人  張麗善  


相  對  人  廖珮君  
            廖曉雲  
上二人共同
法定代理人  蕭玉雯  


上列當事人聲請延長安置事件，本院裁定如下：
    主  文
准將相對人自民國一百一十一年十月二十四日起，延長安置於聲
請人委託之社會福利機構三個月。
聲請程序費用新臺幣壹仟元由聲請人負擔。
    理  由
一、本件聲請意旨如下：
　㈠聲請人於民國108年1月16日14時7分許接獲通報，相對人之母
    因個人感情因素帶相對人甲○○、乙○○離家，且相對人之母有
    自殺意圖，並曾表示有自殺殺子想法，故聲請人所屬社工於
    同日14時30分前往斗六公正派出所通報失蹤人口，並請警方
    定位、確認相對人之母位置。
　㈡相對人之母與相對人失蹤之5日期間，電話呈現響一聲後轉至
    語音信箱，且相對人之母只願意回電給幼稚園老師，但告知
    不能透露相對人行蹤，會有人跟蹤等語。聲請人所屬社工於
    108年1月18日14時許接獲西螺家庭暴力防治官來電告知，相
    對人之母與相對人已回到其房東在西螺之營業處所，因相對
    人之母有自殺割腕之新、舊傷痕，且於言談間有諸多不合邏
    輯之思考、想法，聲請人所屬社工遂通知西螺衛生所公衛護
    士、相對人母之乾弟弟協助相對人之母就醫。又相對人在地
    親屬僅有相對人之父，相對人之父表示已無力照顧相對人，
    為確保兒少之最佳利益，聲請人乃於108年1月18日17時1分
    緊急安置相對人甲○○、乙○○，並經鈞院以108年度護字第15
    、58、102、號裁定准予繼續安置、延長安置在案，安置期
    限至108年10月20日止。
　㈢前述安置期限屆滿，但卻無法聯絡相對人之母，相對人之父
    則未具監護權利，故聲請人再於108年10月20日緊急安置相
    對人甲○○、乙○○，並經鈞院以108年度護字第150號、109年
    度護字第6、42、85、134號、110年度護字第11、61、112、
    164號、111年度護字第14、59、103號裁定准予繼續安置、
    延長安置在案，安置期限至111年10月23日止。
　㈣於安置期間，相對人與相對人之父間關係漸入佳境，相對人
    之父不定期申請請假帶相對人出遊，且表示有意願爭取相對
    人之監護權，聲請人所屬社工與相對人之父討論關於聲請改
    定監護一事，但相對人之父擔心即使爭取到相對人之監護權
    ，相對人之母可能會至相對人之父家中鬧事搶奪相對人，聲
    請人所屬社工提供相對人之父聲請改定監護程序，相對人之
    父已於111年8月至鈞院提出改定監護之聲請。
　㈤聲請人所屬社工曾與相對人之母討論相對人之後續處遇，然
    相對人之母對於出獄後有關相對人的安排並無法提出具體內
    容及照顧計畫，僅表示要將相對人接回，而相對人之母自11
    0年9月6日出獄至今，僅有1次利用通訊軟體詢問相對人狀況
    ，而未向聲請人申請會面。聲請人所屬社工多次聯繫相對人
    之母未果，也沒有接到相對人之母來電關心相對人的近況，
    聲請人於111年6月22日派員至居住處所實地訪視仍無法找尋
    到相對人之母，詢問房東及友人親屬，也均表示不清楚相對
    人之母目前去處，經聲請人於111年6月29日發文至警政協尋
    至今，相對人之母皆未與聲請人聯繫。
　㈥綜上所述，相對人之母於110年9月6日出獄後，至今尚未主動
    與聲請人聯繫確認相對人後續處遇計畫，評估相對人之母暫
    無能力照顧相對人，另相對人之父目前仍未具監護權利，為
    確保相對人之安全及維護相對人之權益，因此依兒童及少年
    福利與權益保障法第57條之規定，聲請裁定延長安置等語。
二、兒童及少年有下列各款情形之一者，直轄市、縣（市）主管
    機關應予保護、安置或為其他處置；必要時得進行緊急安置
    ：㈠兒童及少年未受適當之養育或照顧。㈡兒童及少年有立即
    接受醫療之必要，而未就醫。㈢兒童及少年遭受遺棄、身心
    虐待、買賣、質押，被強迫或引誘從事不正當之行為或工作
    。㈣兒童及少年遭受其他迫害，非立即安置難以有效保護。
    緊急安置不得超過72小時，非72小時以上之安置不足以保護
    兒童及少年者，得聲請法院裁定繼續安置。繼續安置以3個
    月為限；必要時，得聲請法院裁定延長之，每次得聲請延長
    3個月，兒童及少年福利與權益保障法第56條第1項、第57條
    第2項分別定有明文。
三、經查，聲請人主張之上開事實，業據其提出雲林縣保護案件
    報告表、本院111年度護字第103號裁定暨確定證明書、雲林
    縣政府111年6月29日府機社工二字第1112306696號函等件影
    本在卷可稽，足信屬實。又相對人均同意本件延長安置，有
    表達意願書2份在卷可憑。本院審酌上情，並考量相對人之
    母即法定代理人丙○○目前失聯，且相對人目前均未有合適之
    照顧者與安全住所，為使相對人均能獲得妥善保護與照顧，
    認為現階段確實需要兒童及少年福利主管機關積極協助照護
    ，相對人確有延長安置之必要。從而，本件聲請人之聲請，
    為有理由，應予准許。
四、依家事事件法第97條、非訟事件法第21條第1項前段，裁定
    如主文。
中　　華　　民　　國　　111 　年　　10　　月　　19　　日
                  家事法庭    法  官  黃瑞井      
以上正本係照原本作成。
如對本裁定抗告須於裁定送達後10日內向本院提出抗告狀。
中　　華　　民　　國　　111 　年　　10　　月　　19　　日
                              書記官  顏錦清